# 债务重组利得与损失计入哪个科目？

提问人：一云 时间：2019-05-14 15:10:19
陈老师：财政部发布的（ 2019 ） 6 号文中：营业外收入、支出核算内容删除了债务重组利得与损失，那债务重组利得与损失应在哪个科目核算呢？

回答人：chenyiwei
个人理解，债务重组利得和损失仍在营业外收入、支出中核算和列报，只不过报表中不再将其作为 “其中” 项目单列。